臺灣新北地方法院三重簡易庭裁定
111年度重秩字第16號
移送機關    新北市政府警察局蘆洲分局

被移送人    蔡律廷


上列被移送人因違反社會秩序維護法案件，經移送機關於以民國
111年1月8日新北警蘆刑裁字第111003號移送書移送審理，本院
裁定如下：
    主     文
一、蔡律廷無正當理由攜帶具有殺傷力之器械，處罰鍰新臺幣（
    下同）5,000元。
二、扣案之鎮暴槍1把（含彈匣）、二氧化碳氣瓶4瓶、鎮暴槍塑
    膠子彈1包、金屬球棒2支均沒入。
    事實及理由
一、被移送人於下列時、地，有違反社會秩序維護法之行為：
（一）時間：民國110 年12月1日晚間9 時30分許。
（二）地點：新北市蘆洲區長安街23巷口。
（三）行為：無正當理由攜帶具有殺傷力之鎮暴槍1把（含彈匣
      ）、二氧化碳氣瓶4瓶、鎮暴槍塑膠子彈1包、金屬球棒2
      支。
二、上開事實，有下列之事證證明屬實：
（一）被移送人蔡律廷於警詢時之供述。
（二）關係人許佩慈於警詢時之陳述。
（三）新北市政府蘆洲分局自願受搜索同意書、搜索筆錄、扣押
      筆錄、扣押物收據。
（四）查獲現場照片及鎮暴槍、鎮暴槍子彈、金屬球棒相片。
三、按無正當理由攜帶具有殺傷力之器械、化學製劑或其他危險
    物品者，處3 日以下拘留或3萬元以下罰鍰；無正當理由，
    攜帶類似真槍之玩具槍，而有危害安全之虞者，處3 日以下
    拘留或18,000元以下罰鍰。社會秩序維護法第63條第1 項第
    1 款、第65條第3 款分別定有明文。依上揭法條所規範之要
    件，認定被移送人有無違反該行為，首須被移送人有攜帶行
    為，次審酌該攜帶行為是否係無正當理由，再衡量被移送人
    攜帶行為所處時空，因被移送人於該時空有攜帶該類器械，
    而使該時空產生安全上危害；亦即，就被移送人客觀上之攜
    帶行為，依其攜帶行為之目的，考量行為人攜帶當時言詞舉
    動、時間、地點、身分等因素，據以認定其是否已構成該行
    為。又按違反本法之數行為，分別處罰，但於警察機關通知
    單送達或逕行通知前，違反同條款之規定者，以一行為論，
    並得加重其處罰。一行為而發生二以上之結果者，從一重處
    罰；其違反同條款之規定者，從重處罰，社會秩序維護法第
    24條亦有明文。
四、經查：
（一）被移送人於前揭時間、地點為警方查獲攜帶扣案之鎮暴槍
      1把（含彈匣）、二氧化碳氣瓶4瓶、鎮暴槍塑膠子彈1包
      、金屬球棒2支之事實，業經被移送人於警詢時坦承無誤
      ，有警詢筆錄在卷可稽，並有自願受搜索同意書、搜索扣
      押筆錄、扣押物品目錄表、扣押物品收據、現場照片、扣
      押物品照片為憑。
（二）觀之扣押物品照片，金屬球棒2支為金屬製，質地堅硬，
      倘持之毆打他人，亦有成傷或致死之可能，依一般社會觀
      念，為對他人之生命、身體安全構成威脅之器械，足認具
      殺傷力。另扣案之鎮暴槍係類似真槍之玩具槍，其外觀與
      真槍無異，此有照片附卷可稽，被移送人固辯稱持有扣案
      槍枝係因將該槍枝送修，始置於汽車上，另辯稱隨身攜帶
      球棒係作為防身用途云云，然被移送人於夜間時分攜帶上
      開類似真槍之玩具槍在外遊蕩，倘持以示人易使他人誤認
      為真槍而心生畏懼，足認有危害社會安全之虞；而被移送
      人亦未陳明有何特殊情狀需攜帶球棒嚇阻防身之必要，縱
      欲防身，其未選擇對人體傷害較輕微之防身物品，反攜帶
      質地堅硬、具有殺傷力之球棒，危險程度非輕，且被移送
      人將上開器械置放於隨手可得之駕駛座，顯將對往來公眾
      產生恫嚇效果並有危害社會安全之虞。是被移送人上開所
      辯難謂可採，應認被移送人攜帶客觀上具殺傷力之器械即
      扣案之鎮暴槍及球棒，並無正當理由，故被移送人上開違
      序之事實，足堪認定。
（三）核被移送人所為係以一攜帶行為同時發生違反社會秩序維
      護法第63條第1項第1款、第65條第3款之結果，依前揭規
      定，應從一重以社會秩序維護法第63條第1項第1款規定論
      處之。爰審酌被移送人所為影響公共秩序之程度，及行為
      後之態度、行為之動機、目的、手段及過程等一切情狀，
      裁處如主文所示之罰鍰。
五、按供違反本法行為所用之物，以行為人所有者為限，得沒入
    之，社會秩序維護法第22條第3項前段定有明文。經查，扣
    案之鎮暴槍1把（含彈匣）、二氧化碳氣瓶4瓶、鎮暴槍塑膠
    子彈1包、金屬球棒2支為被移送人所有，且係供其違反社會
    秩序維護法行為所用之物，業據被移送人陳述明確，爰依法
    宣告沒入。
六、依社會秩序維護法第46條第1項、第63條第1項第1款、第65
    條第3款、第24條、第22條第3項前段，裁定如主文。
中    華    民    國   111    年    1     月    20    日
                  三重簡易庭  法  官  王凱俐
以上正本證明與原本無異。
如不服本裁定，得於裁定書送達之翌日起5日內，以書狀敘述理
由，向本庭（新北市○○區○○路0段000號）提出抗告。
中    華    民    國   111    年    1     月    20    日
                              書記官  林穎慧